【裁判字號】    92,毒抗,499
【裁判日期】    920627
【裁判案由】    聲請強制戒治
【裁判全文】
臺灣高等法院臺中分院刑事裁定                    九十二年度毒抗字第四九九號
    抗  告  人
    即  被  告  甲○○
右列抗告人聲請強制戒治案件，不服臺灣彰化地方法院中華民國九十二年四月十六日
裁定（九十二年度毒聲字第七六四號）提起抗告，本院裁定如左：
    主      文
原裁定撤銷，發回臺灣彰化地方法院。
    理      由
一、聲請意旨略以：被告甲○○前因施用毒品案件，經送強制戒治期滿，由臺灣彰化
    地方法院檢察署檢察官於民國九十年三月八日，以九十年度戒毒偵字第三七○、
    三七一號為不起訴處分確定。詎被告仍不知悔改，又於九十二年二月十八日或其
    前三日內之不詳時間，在臺灣地區境內之不詳處所，施用第二級毒品安非他命，
    嗣於九十二年二月十八日十七時四十五分許，至彰化縣警察局二林分局接受毒品
    人口定期調驗時，經警採其尿液送驗結果，呈甲基安非他命陽性反應。右揭犯罪
    事實，被告雖於警訊中矢口否認，惟有詮昕科技股份有限公司出具濫用藥物尿液
    檢驗報告一紙附卷可稽，復有上揭不起訴處分書及刑案資料查註紀錄表在卷可考
    ，被告於前開不起訴處分確定後，五年內再犯毒品危害防制條例第十條第二項之
    罪，爰依同條例第二十三條第二項但書規定，聲請裁定令入戒治處所施以強制戒
    治等語。
二、抗告意旨略以：(1)抗告人以採尿前從未施用任何毒品。(2)抗告人因罹患肥胖及精
    神官能性憂鬱症經常服用減肥藥及相關藥品，嗣將上開服用之藥品送請復興醫事
    檢驗中心檢驗結果，分別呈安非他命強陽及弱陽性反應，是抗告人尿液檢驗報告
    不足為認定施以強制戒治之惟一證據，並提出上開檢驗報告、處方簽影本為證等
    情。
三、本院查：(一)本件原裁定認定抗告人確有施用第二級毒品行為，確以抗告人尿液檢
    驗結果呈甲基安非他命陽性反應為其惟一論據。(二)抗告人於九十二年三月十四日
    警訊時即供稱：其有服用抗憂鬱症用藥等語。(三)依抗告人提出之處方簽影本及檢
    驗報告，上開驗尿結果是否係因服用該藥品所致即有合理懷疑，原審裁定就抗告
    人是否罹患上開病症、有無相關就診紀錄、其於採尿期間是否確有服用上開藥品
    、該藥品之服用是否導致尿液檢查呈現毒品反應，未予詳查，遽以尿液檢驗結果
    認定抗告人確有施用安非他命行為即非妥適，抗告人據以指摘原裁定不當，非無
    理由，應由本院將原裁定撤銷，發回原審法院適當之裁定。
四、據上論斷，應依刑事訴訟法第四百十三條，裁定如主文。
中      華      民      國      九十二     年     六      月   二十七   日
                                臺灣高等法院臺中分院刑事第四庭
                                      審判長法  官  洪  耀  宗
                                            法  官  江  德  千
                                            法  官  劉  登  俊
右正本證明與原本無異。
不得再抗告。
                                            書記官  鄧  智  惠
中      華      民      國      九十二     年     六      月   二十七   日
                                                                        Ｒ


司法院資訊處製作；財團法人民間司法改革基金會備份。
